【裁判字號】    90,交易,233
【裁判日期】    900816
【裁判案由】    公共危險等
【裁判全文】
臺灣嘉義地方法院刑事判決                          九十年度交易字第二三三號
    公  訴  人  臺灣嘉義地方法院檢察署檢察官
    被      告  乙○○
                甲○○
右列被告等因公共危險等案件，經檢察官提起公訴（九十年度偵字第一一二五號），
本院判決如左：
    主  文
乙○○於夜間於公共場所，未經許可攜帶刀械，處有期徒刑參月。又偽造署押，足以
生損害於公眾及他人，處有期徒刑壹年。嘉義縣警察局民雄分局刑案偵查卷宗民國九
十年二月十一日上午二時四十分偵訊（調查）筆錄、口卡片及扣押書上偽造「張漢志
」署名及假冒「張漢志」名義所捺按指印均沒收。應執行有期徒刑壹年貳月，嘉義縣
警察局民雄分局刑案偵查卷宗民國九十年二月十一日上午二時四十分偵訊（調查）筆
錄及扣押書上偽造「張漢志」署名及假冒「張漢志」名義所捺按指印均沒收。
甲○○服用酒類，不能安全駕駛動力交通工具而駕駛，處有期徒刑貳月，如易科罰金
，以參佰元折算壹日。
    事  實
一、乙○○於民國八十五年夏天某日夜間，在嘉義市體育場夜市，向不詳姓名年籍之
    人，以新台幣（下同）八千元之價格，購得十字弓一把。而十字弓業經內政部警
    政署於八十一年八月十日以內警字第八一八二二八一號函公告查禁，為槍砲彈藥
    刀械管制條例第四條第三款所稱之刀械，非經該部許可，不得製造、販賣、運輸
    、持有或陳列，竟未經許可，持有上開十字弓，並攜帶該把十字弓行經道路之公
    共場所回住處，將之置於嘉義縣大林鎮明華里二鄰下埤頭十六號住處。
二、甲○○於九十年二月十日中午，在嘉義縣大林鎮清水公園內飲酒後，已不能安全
    駕駛動力交通工具，竟仍於翌日凌晨二時十分許，駕駛車牌號碼ＵＭＰ－五九四
    號輕型機車附載乙○○欲往嘉義縣梅山鄉。嗣於同日二時二十分許，行經嘉義縣
    大林鎮○○○○○路三和路段，經警攔檢測得甲○○呼氣之酒精濃度為一．一○
    ＭＧ＼Ｌ。
三、乙○○經警帶回嘉義縣警察局民雄分局大美派出所製作筆錄，因其另案通緝中，
    為掩飾身分，竟於九十年二月十一日三時十五分警詢後，接續在嘉義縣警察局民
    雄分局大美派出所偵訊（調查）筆錄、扣押書上偽簽「張漢志」之署名及並在其
    上按捺指印，足以生損害於「張漢志」及嘉義縣警察局民雄分局辦案之正確性。
四、案經嘉義縣警察局民雄分局報由臺灣嘉義地方法院檢察署檢察官偵查起訴。
    理  由
甲、乙○○部分：
一、訊據被告乙○○坦承於八十五年間夏天某日夜間在嘉義市體育場夜市，向不詳姓
    名年籍之人，以八千元之價格，購得十字弓一把，及於九十年二月十一日為警查
    獲後，在嘉義縣警察局民雄分局大美派出所製作筆錄時，為掩飾身分，而在偵訊
    （調查）筆錄、扣押書上偽簽「張漢志」之署名並在其上按捺指印等事實不諱，
    而被告乙○○違反槍砲彈藥刀械管制條例部分，並有扣案之十字弓一把及扣押書
    一紙（詳警卷第十一頁）可資佐證。又十字弓業經內政部於八十一年八月十日以
    （八一）台內警字第八一八二二八一號公告非經內政部許可，不得製造、販賣、
    運輸、持有或陳列之事實，有該公告附於本院卷可稽。再該十字弓經送內政部鑑
    驗，，認符合刀械查禁公告圖例及說明要件（十字弓），認屬槍砲彈藥刀械管制
    條例管制之刀械，有內政部九十年三月十六日台（九十）內警字第九○八○三三
    八號函可按（詳偵卷第二十八頁）。雖該函另認扣案十字弓弓弦不具彈性，影響
    其性能，惟被告乙○○於偵查時供稱：「（問：買的時候有殺傷力？）是」，「
    （問：十字弓買時有試過？）因壞掉後沒使用，買的時候使用過二、三次，用弓
    箭可射到樹林裡去」等語（詳偵卷第十四頁、第三十三頁），足證被告乙○○於
    購買時該十字弓具有殺傷力至明。其次，被告乙○○偽造文書部分犯行，有嘉義
    縣警察局民雄分局大美派出所九十年二月十一日二時四十分偵訊（調查）筆錄（
    詳警卷第六、七頁）、扣押書（詳警卷第九頁）可資佐證，又被告乙○○經本院
    命其書寫「張漢志」三次，經核與上開嘉義縣警察局民雄分局大美派出所九十年
    二月十一日二時四十分偵訊（調查）筆錄、扣押書上之「張漢志」筆跡相符，有
    該紙附於本院卷可查。綜上，被告乙○○自白核與事實相符，應堪採信。本件事
    證明確，被告乙○○之犯行堪以認定。
二、核被告乙○○所為，係犯槍砲彈藥刀械管制條例第十五條第一款、第二款及刑法
    第二百十七條第一項之偽造署押罪。被告乙○○未經許可，於夜間在公共場所攜
    帶十字弓之行為，核犯槍砲彈藥刀械管制條例第十五條第一款、第二款之於夜間
    在公共場所未經許可攜帶刀械罪。另按靜態之持有行為應為動態之攜帶行為所吸
    收，故被告乙○○所另犯槍砲彈藥刀械管制條例第十四條第三項之持有行為，應
    為同條例第十五條第一款、第二款之於夜間、在公共場所攜帶行為所吸收，不另
    論罪。被告乙○○所犯上開二罪，犯意各別，行為互殊，應予分論併罰。又按連
    續犯之成立，除主觀上須基於一個概括之犯意外，客觀上須先後數行為，逐次實
    施而具連續性，侵害數個同性質之法益，其每一前行為與次行為，依一般社會健
    全觀念，在時間差距上，可以分開，在刑法評價上，各具獨立性，每次行為皆可
    獨立成罪，構成同一之罪名，始足當之；如數行為於同時同地或密切接近之時地
    實施，侵害同一之法益，各行為之獨立性極為薄弱，依一般社會健全觀念，在時
    間差距上，難以強行分開，在刑法評價上，以視為數個舉動之接續施行，合為包
    括之一行為予以評價，較為合理，則屬接續犯，而為包括之一罪。最高法院八十
    六年台上字第三二九五號判例可資參照。查被告乙○○於九十年二月十一日二時
    四十分在嘉義縣警察局民雄分局大美派出所警員所製作之偵訊（調查）筆錄及扣
    押書上假冒張漢志名義偽造「張漢志」之簽名並捺按指印，偽造署押行為，係利
    用同一機會，在同一時地就同一犯罪構成事實，本單一犯意接續進行，以實現一
    犯罪構成要件之單一行為，為接續犯，應以一罪論，公訴人認係連續犯，容有誤
    會。爰審酌被告乙○○攜帶具有殺傷力之十字弓，足以對社會造成潛在危害，及
    為免被緝獲，而以「張漢志」名義應訊，所生損害非輕，及其品行、生活狀況，
    及犯罪後坦承犯行，態度尚佳等一切情狀，量處如主文所示之刑，並定其應執行
    刑。
三、嘉義縣警察局民雄分局大美派出所九十年二月十一日二時四十分偵訊（調查）筆
    錄、扣押書上之偽造「張漢志」署名及指印均為偽造之署押，均依刑法第二百十
    九條宣告沒收。
四、再公訴人以被告乙○○曾因肅清煙毒條例案件，經法院判處有期徒刑三年二月確
    定，並於八十九年九月二十七日執行完畢，於五年內再犯本件之罪，為累犯，而
    請求依刑法第四十七條規定加重其刑等語。惟查被告乙○○於八十三年間，因犯
    肅清煙毒條例案件，經臺灣雲林地方法院判處有期徒刑三年四月確定，於八十五
    年七月十七日假釋中交付保護管束，假釋期間至八十六年六月二十五日期滿。惟
    被告乙○○於假釋中，於八十六年間，因妨害兵役及施用毒品案件，分別經臺灣
    高等法院及本院判處有期徒刑七月及三年二月確定。二罪經臺灣高等法院以八十
    七年度聲字第五七二號裁定應執行有期徒刑三年六月確定。而前述肅清煙毒條例
    案件經撤銷假釋並與後述之三年六月刑期合併執行。復經本院於八十九年一月二
    十七日以八十九年度聲字第七七號裁定假釋付保護管束，於八十九年二月九日出
    獄，刑期至九十年十月二十五日方期滿。則被告乙○○所犯本件二罪時，前開之
    有期徒刑尚未執行完畢，是尚難論以累犯。至扣案之十字弓一把，弓弦不具彈性
    ，影響其性能，業如前述，則該十字弓於扣案時已非違禁物，尚難以刑法第三十
    八條第一項第一款宣告沒收，均附此敘明。
乙、被告甲○○部分：
一、訊據被告甲○○就於九十年二月十一日凌晨二時十分許，在嘉義縣大林鎮清水公
    園內飲酒後，駕駛車牌號碼ＵＭＰ－五九四號輕型機車附載乙○○欲往嘉義縣梅
    山鄉。而於同日二時二十分許，在嘉義縣大林鎮○○○○○路三和路段，為警檢
    測得其呼氣之酒精濃度為一．一○ＭＧ＼Ｌ等情不諱，並有酒精測試單一紙（詳
    警卷第十頁）及嘉義縣警察局民雄分局刑法第一百八十五條之三案件測試觀察紀
    錄表（詳警卷第十三頁）可稽。再依卷附國立台灣大學醫學院八十五年九月二十
    五日（八五）醫秘字第二０八二號函及其所附答覆函記載：血液酒精濃度為呼氣
    酒精濃度之二千一百倍至二千三百倍等語，則被告甲○○為警查獲後其呼氣中酒
    精濃度測定值約為一‧一○ＭＧ＼Ｌ，換算其血液酒精濃度約為二三一．○ＭＧ
    ＼一００ＭＬ至二五三．○ＭＧ＼一００ＭＬ間。另依上開函所附血液中酒精濃
    度與認知行為功能的關係表記載，血液中酒精濃度二○○至三○○ＭＧ＼一００
    ＭＬ，會導致眼球震顫；說話不清；失憶。準此，被告為警查獲後其血液酒精濃
    度約為二三一．○ＭＧ＼一００ＭＬ至二五三．○ＭＧ＼一００ＭＬ間，足以導
    致眼球震顫；說話不清；失憶，足徵被告甲○○飲酒後已不能安全駕駛動力交通
    工具。本件事證已明，被告甲○○犯行亦堪認定。
二、核被告甲○○所為，係犯刑法第一百八十五條之三之公共危險罪。爰審酌被告於
    酒精濃度呼氣已達一．一○ＭＧ＼Ｌ，仍執意駕駛動力交通工具，與其生活狀況
    、智識程度、犯罪所生之損害，及犯罪後態度等一切情狀，量處如主文所示之刑
    ，併諭知易科罰金之折算標準，以資懲儆。
據上論斷，應依刑事訴訟法第二百九十九條第一項前段，槍砲彈藥刀械管制條例第十
五條第一款、第二款，刑法第十一條前段、第一百八十五條之三、第二百十七條第一
項、第二百十九條、第三十八條第一項第二款、第四十一條第一項前段、第五十一條
第五款，罰金罰鍰提高標準條例第二條，判決如主文。
中    華    民    國      九十      年      八      月      十六        日
                                  臺灣嘉義地方法院刑事第三庭
                                      法  官  張  育  彰
右正本證明與原本無異。
如不服本判決，應於判決送達後十日內向本院提出上訴狀( 應附繕本 )。
中    華    民    國      九十      年      八      月      十六        日
                                      書記官  馮  澤  文


司法院資訊處製作；財團法人民間司法改革基金會備份。
